臺灣高等法院民事判決　　　　　　　　 95年度再易字第181號
再 審 原告　 仁德工程有限公司
法定代理人　乙○○
訴訟代理人　蔡志雄律師
再 審 被告　昶和機械工程股份有限公司
法定代理人　甲○○
訴訟代理人　易定芳律師
上列當事人間給付工程款事件，再審原告對於中華民國95年11月
7日本院95年度建上易字第9號確定判決提起再審，本院判決如下
：
    主      文
再審之訴駁回。
再審訴訟費用由再審原告負擔。
    事實及理由
一、再審原告主張略以：再審被告起訴主張再審原告將其承攬國
    立臺灣戲曲學院之木柵校區新建地上四層地下一層樓教室工
    程中之地下安全措施工程（下稱系爭工程），以總價新台幣
    （下同）240萬7,640元（含稅）委由再審被告施作，雙方並
    簽訂工程合約書（下稱系爭合約），再審被告依約已於93年
    6月間完工交付工程，詎再審原告僅給付工程款100萬元，尚
    欠工程款140萬7,640元拒不給付云云，固經本院95年度建上
    易字第9號確定判決認定訴外人林明武持再審原告辦理工程
    請款使用之印章代理再審原告與再審被告簽訂系爭合約，再
    審原告應負表見代理人之授權人責任，而判准再審原告應給
    付再審被告140萬7,640元本息在案（下稱原確定判決），惟
    林明武所持上開印章並非再審原告之印鑑章，再審被告除應
    證明該印章為真正外，仍應證明再審原告曾授權林明武代為
    簽約之事實，否則僅以該印章之交付，逕認再審原告有授權
    林明武代為簽約之行為，而應負表見代理之授權人責任，違
    反最高法院70年台上字第657號判例意旨，顯有民事訴訟法
    第496條第1項第1款適用法規顯有錯誤之再審事由。另再審
    被告明知林明武為訴外人龍謄營造有限公司（下稱龍謄公司
    ）之實際負責人，曾將工程發包予龍謄公司施作，並指派林
    明武為工地主任，顯然知悉林明武並非再審原告之董事或經
    理人，無權代表再審原告締約，況再審被告於另件承攬工程
    中，即曾因是否授權林明武代為簽訂買賣契約而涉訟，有臺
    灣臺北地方法院93年度簡上字第586號民事判決可稽，此為
    足以影響於判決之重要證物，原確定判決漏未斟酌，亦有民
    事訴訟法第497條之再審事由，爰提起再審之訴，求為命：
    (一)原確定判決廢棄。(二)駁回再審被告之訴。
二、按民事訴訟法第496條第1項第1款所謂適用法規顯有錯誤者
    ，係指確定判決所適用之法規顯然不合於法律規定，或與現
    存判例解釋顯然違反者而言，並不包括漏未斟酌證據及認定
    事實錯誤之情形在內，亦不包括取捨證據失當及判決不備理
    由之情形在內（最高法院57年台上字第1091號判例、63年台
    上字第880號判例及71年度台再字第209號判決參照）。經查
    原確定判決就再審原告是否有使人信其有授與代理權予林明
    武簽訂系爭合約之表見代理事實，業於判決理由四記載綦詳
    ，並非僅憑林明武持有再審原告公司之大、小章，即逕認再
    審原告有使人信其有授權林明武代為簽約之行為，而應負表
    見代理之授權人責任，並未違反最高法院70年台上字第657
    號判例意旨，是再審原告主張原確定判決有民事訴訟法第49
    6條第1項第1款適用法規顯有錯誤之再審事由，自不足採。
三、次按依第466條不得上訴於第三審法院之事件，除前條規定
    外，其經第二審判決確定之判決，如就足影響於判決之重要
    證物，漏未斟酌者，亦得提起再審之訴，民事訴訟法第497
    條固有明文，惟查再審原告是否有使人信其有授與代理權予
    林明武簽訂系爭合約之表見代理行為，核與臺灣臺北地方法
    院93年度簡上字第586號給付貨款事件中林明武有無經昶和
    營造股份有限公司授權簽訂買賣契約係屬不同之契約關係，
    自無從以該判決所認定之事實作為原確定判決之基礎而影響
    原確定判決之論斷，是再審原告主張原確定判決就足影響於
    判決之重要證物即上開判決漏未斟酌，而有民事訴訟法第49
    7條之再審事由，亦不可採。
四、從而，再審原告提起本件再審之訴，顯無再審理由，爰不經
    言詞辯論，逕以判決駁回之。
五、據上論結，本件再審之訴為無理由，依民事訴訟法第502條
    第2項、第78條，判決如主文。
中　　華　　民　　國　　96　　年　　1 　　月　　8 　　日
                    民事第十三庭
                        審判長法  官 陳昆煇
                              法  官 呂淑玲
                              法  官 陳駿璧
正本係照原本作成。
不得上訴。
中　　華　　民　　國　　96　　年　　1 　　月　　9 　　日
　　　　　　                　書記官 黃  愛
